【裁判字號】    97,易,876
【裁判日期】    970630
【裁判案由】    傷害
【裁判全文】
臺灣板橋地方法院刑事判決               97年度易字第876號
公  訴  人  臺灣板橋地方法院檢察署檢察官
被      告  乙○○
上列被告因傷害案件，經檢察官提起公訴（97年度偵字第4542號
），本院判決如下：
    主  文
乙○○傷害人之身體，處拘役參拾日，如易科罰金，以新臺幣壹
仟元折算壹日。
    事  實
一、乙○○於民國96年10月30日晚間，前往臺北縣三峽鎮○○街
    54號「雙星報喜社區」拜訪友人，離去時，發覺所騎乘之機
    車遭移位，即至社區警衛室要求警衛甲○○調閱監視錄影帶
    察看，甲○○請乙○○逕向社區總幹事調閱，乙○○心生不
    滿，於同年11月1 日6 時許，乙○○再前往「雙星報喜社區
    」警衛室找甲○○理論，見甲○○仍未加理睬，竟基於傷害
    之故意，以手勒住甲○○脖子，將甲○○從座位拉起，再徒
    手毆打甲○○，致甲○○跌坐地上，受有左胸壁紅腫、頸部
    紅腫等之傷害。
二、案經甲○○訴由臺北縣政府警察局三峽分局報請臺灣板橋地
    方法院檢察署檢察官偵查起訴。
    理  由
一、按刑事訴訟法第159 條第1 項雖規定，被告以外之人於審判
    外之言詞或書面陳述，除法律有規定外，不得作為證據。惟
    同法第159 條之第1 、2 項已規定，經當事人於審判程序同
    意作為證據，法院審酌該言詞陳述或書面陳述作成時之情況
    ，認為適當者，亦得為證據。當事人、代理人或辯護人於法
    院調查證據時，知有第159 條第1 項不得為證據之情形，而
    未於言詞辯論終結前聲明異議者，視為有前項之同意（指同
    條第1 項之同意作為證據），此乃第159 條第1 項所容許，
    得作為證據之例外規定之一。經查，本案被告乙○○、檢察
    官於言詞辯論終結前，均未就所調查之證據主張有刑事訴訟
    法第159 條第1 項不得為證據之情形，是本案經調查之證據
    均有證據能力，合先敘明。
二、上揭事實，業據被告乙○○於本院審理中自白不諱 (見本院
    97年6 月4 日審判筆錄），核與告訴人甲○○於警詢及偵查
    中指訴之情節相符（見臺灣板橋地方法院檢察署97年度偵字
    第4542號偵查卷第12頁至第13頁、第18頁至第20頁），並有
    診斷證明書1 紙、及錄影光碟1 片、勘驗筆錄1 份在卷可稽
    （見上開偵查卷第5 頁、第18頁至第20頁），足認被告之自
    白與事實相符。是以，本案事證明確，被告之傷害犯行洵堪
    認定，應予依法論處。
三、核被告所為，係犯刑法第277 條第1 項之傷害罪。爰審酌被
    告之素行、犯罪之動機、目的、手段、被害人所受之傷害程
    度及被告雖坦承犯行，惟尚未與告訴人達成民事和解，賠償
    損害之犯後態度等一切情狀，量處如主文所示之刑，並諭知
    易科罰金之折算標準，以示懲儆。
據上論斷，應依刑事訴訟法第299 條第1 項前段，刑法第277 條
第1 項、第41條第1 項前段，刑法施行法第1 條之1 ，判決如主
文。
本案經檢察官郭季青到庭執行職務。
中    華    民    國    97    年    6     月    30    日
                  刑事第十九庭  法  官  曾正耀
上列正本證明與原本無異。
如不服本判決，應於判決送達後10日內敘明上訴理由，向本院提
出上訴狀（應附繕本），上訴於臺灣高等法院。
                                書記官  陳淑怡
中    華    民    國    97    年    6     月    30    日
附錄本案論罪科刑法條全文
刑法第277 條第1 項
傷害人之身體或健康者，處3 年以下有期徒刑、拘役或1 千元以
下罰金。


司法院資訊處製作；財團法人民間司法改革基金會備份。
